【裁判字號】    98,交訴,67
【裁判日期】    980730
【裁判案由】    公共危險
【裁判全文】
臺灣臺南地方法院刑事判決              98年度交訴字第67號
公  訴  人  臺灣臺南地方法院檢察署檢察官
被      告  甲○○
                    巷14號
上列被告因公共危險等案件，經檢察官提起公訴（98年度偵字第
7443號），被告於準備程序進行中就被訴事實為有罪之陳述，經
本院合議庭裁定由受命法官獨任進行簡式審判程序後，判決如下
：
    主  文
甲○○服用酒類，不能安全駕駛動力交通工具而駕駛，累犯，處
有期徒刑參月；又駕駛動力交通工具肇事，致人受傷而逃逸，累
犯，處有期徒刑柒月。應執行有期徒刑捌月。
    事  實
一、甲○○前曾因放火燒燬建物及住宅之公共危險案件，經本院
    於民國九十一年八月二十六日以九十一年度訴字第三二三號
    刑事判決，判處有期徒刑三年八月確定，於九十四年一月十
    二日縮短刑期假釋出監，嗣於九十五年四月十九日縮短刑期
    假釋期滿以已執行論。甲○○猶不知悔改，復明知酒後駕車
    易生危險，竟於九十八年五月十二日下午五時三十分許，在
    臺南縣永康市○○路「合欣公司」飲用高粱酒，已達不能安
    全駕駛動力交通工具之程度，仍駕駛車牌號碼ＳＺ－５０５
    ６號自用小客車，沿臺南縣歸仁鄉○○路右轉台３９線由北
    往南方向行駛。嗣於同日晚上八時十分許，途經歸仁鄉台３
    ９線與南丁路交岔路口時，因酒後駕車失控自後撞及同向停
    等紅燈由乙○○所騎乘之車牌號碼Ｐ５Ｇ－３３１號重型機
    車，致乙○○受有雙膝擦傷、前胸挫傷、頭部外傷等傷害（
    過失傷害部分未據告訴）。詎甲○○於肇事致人受傷後非但
    未下車察看救護乙○○，亦未留下任何聯絡方式或報警處理
    ，竟基於肇事逃逸之犯意，逕自駕駛上開自用小客車逃逸，
    經現場目擊者丙○○報警並駕車一路尾隨甲○○，終於同日
    晚上八時三十分許，為警在歸仁鄉○○路四三七巷一六三號
    ，當場查獲甲○○，並測得其呼氣中酒精濃度為每公升一．
    七七毫克。
二、案經臺南縣警察局歸仁分局報告臺灣臺南地方法院檢察署檢
    察官偵查起訴。
    理  由
一、訊據被告甲○○對於上揭事實坦承不諱，並據被害人乙○○
    於警詢指訴及目擊證人丙○○於警詢證述在卷，復有酒精濃
    度測試表一紙、刑法第一百八十五條之三案件測試觀察紀錄
    表一紙、臺南縣警察局歸仁分局道路交通事故現場圖一紙、
    道路交通事故調查報告表(一)、(二)一份、道路交通事故現場蒐
    證照片十六幀、臺南市立醫院所出具之被害人乙○○之診斷
    證明書一紙及臺南縣警察局舉發違反道路交通管理事件通知
    單一紙在卷（詳警卷第二十二頁至第三十六頁、第四十三頁
    ）可稽。是本件事證明確，被告犯行洵堪認定。
二、核被告甲○○所為，係犯刑法第一百八十五條之三服用酒類
    ，不能安全駕駛動力交通工具而駕駛罪及同法第一百八十五
    條之四肇事逃逸罪。被告所犯上開二罪間，犯意各別，行為
    互殊，罪名有異，應予分論併罰。又被告前曾因放火燒燬建
    物及住宅之公共危險案件，經本院於九十一年八月二十六日
    以九十一年度訴字第三二三號刑事判決，判處有期徒刑三年
    八月確定，於九十四年一月十二日縮短刑期假釋出監，嗣於
    九十五年四月十九日縮短刑期假釋期滿以已執行論，有臺灣
    臺南地方法院檢察署刑案資料查註紀錄表及臺灣高等法院被
    告前案紀錄表各一份在卷可按，其於五年之內故意再犯本件
    有期徒刑以上之罪，為累犯，依法應加重其刑。爰審酌被告
    飲酒後嗣經警測試其呼氣後之酒精濃度高達每公升一．七七
    毫克，仍駕駛上開自用小客車上路，嚴重危及行車安全，且
    因此肇事致被害人乙○○受有雙膝擦傷、前胸挫傷、頭部外
    傷等傷害，然被告於肇事致人受傷後，非但未下車察看救護
    被害人乙○○，亦未留下任何聯絡方式或報警處理，隨即駕
    車逃逸駛離現場，惡性非輕，然念其業與被害人乙○○達成
    和解賠償損害，有臺南縣歸仁鄉調解委員會九十八年六月二
    十三日調解筆錄（收件編號：0000000號）一份附卷
    （詳本院卷第三十頁）可憑，並審酌其品性、生活狀況、智
    識程度（高中畢業）及犯後坦承犯行態度尚佳等一切情狀，
    分別量處如主文所示之刑，並定應執行之刑，以資懲儆。另
    被告雖業與被害人乙○○達成和解賠償損害，惟其有前揭放
    火燒燬建物及住宅公共危險案件之素行，與刑法第七十四條
    第一項所規定，未曾因故意犯罪受有期徒刑以上刑之宣告，
    及前因故意犯罪受有期徒刑以上刑之宣告，執行完畢或赦免
    後，五年以內未曾因故意犯罪受有期徒刑以上刑之宣告之得
    宣告緩刑之前提要件不符，自不得併予宣告緩刑，附此敘明
    。
據上論斷，應依刑事訴訟法第二百九十九條第一項前段、第二百
七十三條之一第一項，刑法第一百八十五條之三、第一百八十五
條之四、第四十七條第一項、第五十一條第五款，刑法施行法第
一條之一，判決如主文。
本案經檢察官王誠到庭執行職務。
中    華    民    國    98    年     7    月    30    日
                        交通法庭  法  官  陳金虎
以上正本證明與原本無異。
如不服本判決應於收受本判決後10日內向本院提出上訴書狀，並
應敘述具體理由。如未敘述上訴理由者，應於上訴期間屆滿後20
日內向本院補提理由書狀（均須按他造當事人之人數附繕本）「
切勿逕送上級法院」。
                                  書記官  蔡明峰
中    華    民    國    98    年    7     月    30    日
附錄本案論罪科刑法條全文：
中華民國刑法第一百八十五條之三
服用毒品、麻醉藥品、酒類或其他相類之物，不能安全駕駛動力
交通工具而駕駛者，處一年以下有期徒刑、拘役或科或併科十五
萬元以下罰金。
中華民國刑法第一百八十五條之四：
駕駛動力交通工具肇事，致人死傷而逃逸者，處六月以上五年以
下有期徒刑。


司法院資訊處製作；財團法人民間司法改革基金會備份。
